【裁判字號】    90,交易,19
【裁判日期】    900222
【裁判案由】    公共危險等
【裁判全文】
臺灣屏東地方法院刑事判決                            九十年度交易字第一九號
    公  訴  人  臺灣屏東地方法院檢察署檢察官
    被      告  乙○○
右列被告因公共危險等案件，經檢察官提起公訴（八十九年度偵字第六四六一號），
本院判決如左：
     主  文
乙○○服用酒類，不能安全駕駛動力交通工具而駕駛，處有期徒刑參月，如易科罰金
，以參佰元折算壹日；又竊盜未遂，處有期徒刑伍月，如易科罰金，以參佰元折算壹
日；應執行有期徒刑柒月，如易科罰金，以參佰元折算壹日。
     事  實
一、乙○○明知其自民國八十九十一月十三日晚間至翌日（即十四日）清晨，與友人
    在屏東縣九如鄉九如加油站旁友人住處飲用啤酒、威士忌等酒類，已因飲酒過量
    而有輕度酩酊、說話含糊、噁心等酒醉症狀，達不能安全駕駛動力交通工具之狀
    況，仍於同年月十四日上午八時三十分許（起訴書誤為上午九時），駕駛未懸掛
    牌照之自用小貨車，由屏東縣九如加油站附近往潮州方向行駛，途經屏東縣萬丹
    鄉磚寮村磚仔嗂寮五十一之二十四號甲○○住處附近時，下車見甲○○住處門戶
    未上鎖，竟另行起意，意圖為自己不法之所有，未經甲○○之同意，徒手推門侵
    入甲○○之住宅，翻箱倒櫃著手竊取財物，尚未得手之際，旋為甲○○返家察覺
    ，報警將乙○○當場查獲，經測試乙○○呼氣酒精濃度高達每公升零點八三毫克
    。
二、案經甲○○訴由屏東縣警察局屏東分局報請臺灣屏東地方法院檢察署檢察官偵查
    起訴。
     理  由
一、訊據被告乙○○坦承有於右開時地酒醉駕車之事實，而被告經警查獲時當場測試
    呼氣酒精濃度高達零點八三毫克，此有酒精含量測試紀錄表在卷可稽，依卷附之
    血液中酒精濃度與酒醉程度及呈現症狀之關係表所示，被告當時已呈現輕度酩酊
    、說話含糊、腳步不穩、嘔心、多辯等症狀。又飲酒後體內酒精濃度０‧７５ｍ
    ｇ／Ｌ至０‧８５ｍｇ／Ｌ，其肇事率約正常人之二十五倍至五十倍，此有酒精
    濃度與肇事率之關係對照表可參，被告確已酒醉達於不能安全駕駛動力交通工具
    之程度，被告服用酒類，不能安全駕駛動力交通工具而駕駛部分犯行，洵堪認定
    。
二、訊據被告矢口否認有無故侵入住宅及竊盜等犯行，辯稱：伊當時酒醉，意識不清
    ，不知所為何事，並非竊盜云云。經查：被告如何無故侵入住宅並著手竊盜財物
    之事實，業據告訴人甲○○指述綦詳。又被告為警逮捕於警訊及解送檢察官偵訊
    時均一再係入內要拿取「瑞叔」之相片等語（見警卷第三頁、偵察卷第四頁反面
    ），並未提及有無精神意識不清而誤闖入他人住宅等情，再者，被告若因酒醉意
    識不清，當日何能獨自駕車行抵告訴人住宅前（被告當日車程約二、三十分鐘）
    ？其當時雖因飲酒導致精神欠佳，惟未至意識不清之狀態至明，被告辯稱意識不
    清云云，顯非實在。再觀之被告入屋即翻箱倒櫃，其意在搜索財物，行為自屬竊
    盜無疑。此外復有當時屋內照片九幀附卷可資參照，被告辯稱酒後意識不清，始
    進入他人住宅，並非竊盜云云，無非卸責之詞，不足採信，事證明確，其無故侵
    入他人住宅、竊盜未遂之犯行亦堪認定。
三、核被告所為，係犯行法第一百八十五條之三之服用酒類不能安全駕駛動力交通工
    具而駕駛罪、第三百零六條之無故侵入他人住宅罪及第三百二十條第三項、第一
    項之竊盜未遂罪。被告所犯無故侵入住宅罪與竊盜未遂罪間，有方法結果之牽連
    關係，為牽連犯，應從一重之竊盜未遂罪處斷。被告雖已著手於犯罪行為之實施
    ，惟尚未竊得財物，為未遂犯，得依刑法第二十六條前段之規定減輕其刑。又其
    所犯服用酒類不能安全駕駛動力交通工具而駕駛罪與竊盜未遂罪間，犯意各別、
    行為不同，應分論併罰。又爰審酌被告犯罪之動機、手段、目的、所生危害及犯
    後態度等一切情狀，分別量處如主文所示之刑，並諭知易科罰金之折算標準及定
    應執行刑。
四、另按行為後法律有變更者，適用裁判時之法律。但裁判前之法律有利於行為人者
    ，適用最有利於行為人之法律，刑法第二條第一項定有明文；查刑法第四十一條
    業經修正，並經總統於九十年一月十日公布施行，於同年月十二日生效；依修正
    前刑法第四十一條之規定：「犯最重本刑為三年以下有期徒刑以下之刑之罪，而
    受六月以下有期徒刑或拘役之宣告，因身體、教育、職業、家庭之關係或其他正
    當事由，執行顯有困難者，得以一元以上三元以下折算一日，易科罰金。」；而
    依修正後刑法第四十一條第一項前段規定：「犯最重本刑為五年以下有期徒刑以
    下之刑之罪，而受六個月以下有期徒刑或拘役之宣告，因身體、教育、職業、家
    庭之關係或其他正當事由，執行顯有困難者，得以一元以上三元以下折算一日，
    易科罰金。」是本件被告竊盜未遂犯行經本院諭知有期徒刑五月，比較新舊法之
    適用結果，依修正前刑法之適用結果，不得易科罰金，而依修正後刑法之適用結
    果，則得易科罰金，以新法之適用結果對被告較有利，故就被告竊盜未遂部分犯
    行之宣告刑，依修正後刑法第四十一條第一項前段之規定，諭知易科罰金之折算
    標準。另公共危險罪部分，依上述說明，修正前、後均可易科罰金，比較結果雖
    無有利、不利問題，但依刑法第二條第一項前段採「從新主義」規定，仍應依新
    修正之刑法第四十一條第一項前段規定，諭知易科罰金之折算標準，均併此敘明
    。
據上論斷，應依刑事訴訟法第二百九十九條第一項前段，刑法第二條第一項前段、第
一百八十五條之三、第三百零六條、第三百二十條第三項、第一項、第五十五條、第
二十六條前段、第四十一條第一項前段、第二項、第五十一條第五款，罰金罰鍰提高
標準條例提高標準條例第一條前段、第二條，判決如主文。
本案經檢察官林津鋒到庭執行職務
中      華      民      國    九十      年      二      月    二十二    日
                                      臺灣屏東地方法院刑事第三庭
                                          審判長法  官   黃國永
                                                法  官   余德正
                                                法  官   陳姵君
右正本證明與原本無異。
對於本判決如有不服應於收受送達後十日內向本院提出上訴書狀上訴於台灣高等法院
高雄分院並按他造當事人之人數附具繕本。
                                                書記官   蔡德章
中      華      民      國    九十      年      二      月    二十二    日
附錄：
中華民國刑法第一百八十五條之三
服用毒品、麻醉藥品、酒類或其他相類之物，不能安全駕駛動力交通工具
而駕駛者，處一年以下有期徒刑、拘役或三萬元以下罰金。
中華民國刑法第三百零六條
無故侵入他人住宅、建築物或附連圍繞之土地或船艦者，處一年以下有期徒刑、拘役
或三百元以下罰金。無故隱匿其內，或受退去之要求而仍留滯者，亦同。
中華民國刑法第三百二十條
意圖為自己或第三人不法之所有，而竊取他人之動產者，為竊盜罪，處五
年以下有期徒刑、拘役或五百元以下罰金。
前二項之未遂犯罰之。


司法院資訊處製作；財團法人民間司法改革基金會備份。
